Minutes et répertoires du notaire Louis André COTTENET, 4 mars 1897 - 15 avril 1929 (étude XXII)
Archives nationales
- Minutes de Louis André COTTENET, 4 mars 1897 - 12 avril 1929; MC/ET/XXII/736 - MC/ET/XXII/1195
  - Minutes. 1915, septembre, septembre 1915; MC/ET/XXII/973
    - Notoriété après décès de la veuve Fontenay., 2 septembre 1915; MC/ET/XXII/973
    - Cahier de charges pour la vente d'un fonds de commerce, à la requête de la veuve Alix., 3 septembre - 30 septembre 1915; MC/ET/XXII/973
      Acte à la suite du 30 septembre (adjudication au profit de la veuve Alix).
    - Dépôt de mainlevée d'opposition par M. J. Ohresser à M. Bigeard., 4 septembre 1915; MC/ET/XXII/973
    - Dépôt judiciaire du testament de Frédéric Picard., 4 septembre 1915; MC/ET/XXII/973
    - Procuration par Mme de Caix à M. Lem., 6 septembre 1915; MC/ET/XXII/973
    - Dépôt d'autorisation maritale par M. Fantauzzi., 8 septembre 1915; MC/ET/XXII/973
    - Inventaire des biens de M. Leroy, à la requête de M. Ménage, administrateur provisoire., 10 septembre 1915; MC/ET/XXII/973
    - Cession de droits successifs mobiliers par M. Testard et Mme Bourcier, à la veuve Testard., 11 septembre 1915; MC/ET/XXII/973
    - Inventaire après décès de Henri Roblot., 14 septembre 1915; MC/ET/XXII/973
    - Dépôt judiciaire du testament olographe de M. A. Brunet., 14 septembre - 1er décembre 1915; MC/ET/XXII/973
      Acte à la suite du 1er décembre (renonciation à legs et à usufruit par Mme Brunet).
    - Dépôt de procuration par M. Meurgey à M. Caucurte., 20 septembre 1915; MC/ET/XXII/973
    - Dépôt de l'ordonnance en possession des légataires universels dans la succession de M. Franken., 22 septembre 1915; MC/ET/XXII/973
    - Inventaire après décès de M. Roche., 23 septembre 1915; MC/ET/XXII/973
    - Procuration par les consorts Blanc à M. Beck., 23 septembre 1915 - 12 février 1916; MC/ET/XXII/973
      Acte à la suite du 12 février 1916 (décharge de mandat par les consorts Blanc à M. Beck).
    - Procuration par Mme Clostre à M. Denoyelle., 24 septembre 1915 - 28 juin 1916; MC/ET/XXII/973
      Acte à la suite du 28 juin 1916 (décharge de procuration par Mme Clostre à M. Denoyelle).
    - Procuration par Louis Lopinot à son épouse., 25 septembre 1915; MC/ET/XXII/973
    - Dépôt de procuration donnée par Mlle Mahler à M. Briant., 27 septembre 1915 - 28 avril 1916; MC/ET/XXII/973
      Acte à la suite du 28 avril 1916 (décharge de mandat).
    - Mainlevée d'opposition par la société "Barbet-Massin, Popelin et Cie" au profit de MM. David., 27 septembre 1915; MC/ET/XXII/973
    - Vente de meubles par Mme Cannet à M. et Mme Messager., 30 septembre 1915; MC/ET/XXII/973
    - Bail par la veuve Cahen à M. et Mme Schlichter., 30 septembre 1915 - 5 décembre 1923; MC/ET/XXII/973
      Acte à la suite du 5 décembre 1923 (cession de bail par M. et Mme Schlichter à M. et Mme Combe).
  - Minutes. 1915, octobre, octobre 1915; MC/ET/XXII/974
    - Inventaire après décès de Pierre Denègre., 6 octobre 1915; MC/ET/XXII/974
    - Dépôt judiciaire du testament olographe de Jean Adolphe Valentin Caduff., 11 octobre 1915; MC/ET/XXII/974
    - Inventaire après decès de Mlle Ancion., 12 octobre 1915; MC/ET/XXII/974
    - Inventaire après decès de M. Néret., 13 octobre 1915; MC/ET/XXII/974
    - Notoriété après décès de M. Joulin., 14 octobre 1915; MC/ET/XXII/974
    - Inventaire après décès de M. Clostre., 14 octobre 1915; MC/ET/XXII/974
    - Bail par M. Besson à M. et Mme Sepchat., 14 octobre 1915 - 4 septembre 1918; MC/ET/XXII/974
      Acte à la suite du 4 septembre 1918 (prolongation de bail).
    - Dépôt de procuration par M. Joulin à M. Leguay., 14 octobre 1915; MC/ET/XXII/974
    - Liquidation et partage des communauté et succession Leroy - Dréano., 15 octobre 1915; MC/ET/XXII/974
    - Procuration par les héritiers Domicille à M. Levrard., 16 octobre 1915 - 8 août 1916; MC/ET/XXII/974
      Acte à la suite du 8 août 1916 (décharge de mandat).
    - Inventaire après décès de M. Brunet., 21 octobre 1915; MC/ET/XXII/974
    - Notoriété après décès d'André Gabriel Marie Denoyelle., 22 octobre 1915; MC/ET/XXII/974
    - Procuration par Eugène Jules Mugnier-Richard à sa mère., 22 octobre 1915; MC/ET/XXII/974
    - Notoriété après décès de Jean-François Mugnier-Richard., 22 octobre 1915; MC/ET/XXII/974
    - Dépôt de la procuration de M. Pompon-Levainville à sa femme., 23 octobre 1915; MC/ET/XXII/974
    - Inventaire après décès de Frédéric Picard., 27 octobre 1915; MC/ET/XXII/974
    - Récépissé du compte de tutelle présenté par M. Fouques-Dupare à sa fille., 27 octobre - 11 novembre 1915; MC/ET/XXII/974
      Acte à la suite du 11 novembre (approbation).
    - Dépôt du testament olographe de M. Philipponnat., 29 octobre 1915 - 12 mai 1921; MC/ET/XXII/974
      Actes à la suite jusqu'au 12 mai 1921.
    - Procuration par M. Méa à M. Baudouin., 29 octobre 1915 - 11 juin 1921; MC/ET/XXII/974
      Actes à la suite jusqu'au 11 juin 1921.
  - Minutes. 1915, novembre, novembre 1915; MC/ET/XXII/975
    - Procuration par Mlle Picquenot à M. Levrard., 2 novembre - 7 décembre 1915; MC/ET/XXII/975
      Acte à la suite du 7 décembre 1915 (décharge de mandat).
    - Procuration par M. Just à son épouse., 4 novembre 1915; MC/ET/XXII/975
    - Dépôt du testament olographe de M. Jullian., 5 novembre 1915; MC/ET/XXII/975
    - Vente par la "Société générale immobilière et d'entretien" à M. Kornhold., 9 novembre 1915; MC/ET/XXII/975
    - Procuration et autorisation par M. Odobey à son épouse pour recueillir la succession de Mme Janssens., 11 novembre 1915; MC/ET/XXII/975
    - Procuration par M. Margot-Duclot à son épouse., 12 novembre 1915; MC/ET/XXII/975
    - Procuration par la veuve Denègre et les héritiers Denègre à M. Levrard., 12 novembre 1915; MC/ET/XXII/975
    - Procuration par la veuve Décret à M. Fleury., 13 novembre 1915; MC/ET/XXII/975
    - Procuration par la société "F. Moussaud et H. Rivier" à M. Clément., 16 novembre 1915; MC/ET/XXII/975
    - Décharge partielle par la veuve Franken., 16 novembre 1915 - 23 octobre 1918; MC/ET/XXII/975
      Actes à la suite jusqu'au 23 octobre 1918 (délivrances et décharges de legs de la succession de M. Franken).
    - Donation par M. Henné à sa femme., 16 novembre 1915; MC/ET/XXII/975
    - Donation par Mme Henné à son mari., 16 novembre 1915; MC/ET/XXII/975
    - Dépôt judiciaire du testament de Gustave Henri Moyse., 16 novembre 1915; MC/ET/XXII/975
    - Inventaire après décès du capitaine Colinet., 17 novembre 1915; MC/ET/XXII/975
    - Notoriété après décès de M. Caduff., 19 novembre 1915; MC/ET/XXII/975
    - Procuration par M. Guignard à M. Hénon., 20 novembre 1915; MC/ET/XXII/975
    - Procuration par M. Nisolle à MM. Ligeardais et Lévi., 22 novembre 1915; MC/ET/XXII/975
    - Inventaire après décès de M. Desquesnes., 22 novembre 1915; MC/ET/XXII/975
    - Réquisition de notification de projet de mariage par M. Chaumot., 22 novembre - 26 novembre 1915; MC/ET/XXII/975
      Acte à la suite du 26 novembre (notification à la veuve Chaumot).
    - Notoriété après décès de Gustave Henri Moyse., 22 novembre 1915; MC/ET/XXII/975
    - Inventaire après décès de M. Gibon., 22 novembre 1915; MC/ET/XXII/975
    - Procuration par les consorts Duquesne à MM. Duquesne et Aujames père., 23 novembre 1915; MC/ET/XXII/975
    - Déclaration de souscription et de versement de la société "La Renaissance théatrale"., 24 novembre 1915; MC/ET/XXII/975
    - Inventaire après décès de Mme Messein., 25 novembre 1915; MC/ET/XXII/975
    - Donation par M. Lebrasseur à son épouse., 27 novembre 1915; MC/ET/XXII/975
    - Donation par Mme. Lebrasseur à son mari., 27 novembre 1915; MC/ET/XXII/975
    - Inventaire après décès de M. Ferrandon., 27 novembre 1915; MC/ET/XXII/975
    - Notoriété après décès de M. Philipponnat., 29 novembre 1915; MC/ET/XXII/975
  - Minutes. 1915, décembre, décembre 1915; MC/ET/XXII/976
    - Procuration par André Bertaut dit Bertaut-Blancard à M. Javey., 1er décembre 1915; MC/ET/XXII/976
      Date de création de la notice: 2022 (F. Beltrami)
    - Contrat de mariage de M. Lamirault avec Mlle Brillot., 1er décembre 1915 - 15 janvier 1916; MC/ET/XXII/976
      Acte à la suite du 15 janvier 1916 (dépôt de pièces de publication).
    - Contrat de mariage entre M. Coblanze et Mlle Large., 3 décembre 1915; MC/ET/XXII/976
    - Procuration par M. Guignard à son épouse., 4 décembre 1915; MC/ET/XXII/976
    - Notoriété après décès de la veuve Fournier., 6 décembre 1915; MC/ET/XXII/976
    - Notoriété après décès de la veuve Blanc., 7 décembre 1915; MC/ET/XXII/976
    - Procuration par les héritiers Fournier à M. Dhorne., 7 décembre 1915; MC/ET/XXII/976
    - Procuration par M. Aubois à son épouse., 7 décembre 1915; MC/ET/XXII/976
    - Renonciation par les héritiers de la veuve Fournier., 7 décembre 1915; MC/ET/XXII/976
    - Partage de la succession de la veuve Deharbe., 7 décembre 1915 - 6 novembre 1916; MC/ET/XXII/976
      Actes à la suite jusqu'au 6 novembre 1916.
    - Dépôt judiciaire des testament et codicille olographes de Mme Bourgadier., 9 décembre 1915 - 21 février 1923; MC/ET/XXII/976
      Actes à la suite jusqu'au 21 février 1923.
    - Dépôt d'expédition de contrat de mariage de M. et Mme Prévost., 11 décembre 1915; MC/ET/XXII/976
    - Contrat de mariage entre M. Gasson et Mlle Heinbach., 13 décembre 1915; MC/ET/XXII/976
    - Donation par M. Salat à son épouse., 14 décembre 1915; MC/ET/XXII/976
    - Donation par Mme Salat à son mari., 14 décembre 1915; MC/ET/XXII/976
    - Inventaire apès décès de Mme Thiaude., 17 décembre 1915; MC/ET/XXII/976
    - Dépôt de procuration de Mlle de Servigny à M. Levrard., 17 décembre 1915; MC/ET/XXII/976
    - Bail par M. Gutmann à M. Jarrige., 18 décembre 1915; MC/ET/XXII/976
    - Procuration par Eugène Lebeigue à son épouse., 20 décembre 1915; MC/ET/XXII/976
    - Inventaire après décès de Gustave Henri Moÿse., 20 décembre 1915; MC/ET/XXII/976
    - Bail par Mme Lançon à Mlle Pannier., 20 décembre 1915 - 21 novembre 1923; MC/ET/XXII/976
      Actes à la suite jusqu'au 21 novembre 1923.
    - Inventaire après décès d'Émile Albert Nillot., 21 décembre 1915; MC/ET/XXII/976
    - Procuration par Désiré Taupin à M. Isambert., 22 décembre 1915; MC/ET/XXII/976
    - Dépôt de la procuration d'Alfred Soudieux à Mme Soudieux-Roché., 23 décembre 1915; MC/ET/XXII/976
    - Notoriété après décès de Mme Bourgadier., 24 décembre 1915; MC/ET/XXII/976
    - Liquidation de la succession de la veuve Rimbault., 24 décembre 1915 - 11 août 1916; MC/ET/XXII/976
      Actes à la suite jusqu'au 11 août 1916.
    - Inventaire après décès de la veuve Gorniot., 29 décembre 1915; MC/ET/XXII/976
    - Inventaire après décès de M. Philipponnat., 30 décembre 1915; MC/ET/XXII/976
  - Minutes. 1916, janvier, janvier 1916; MC/ET/XXII/977
    - Dépôt du testament olographe de M. Rey., 3 janvier 1916; MC/ET/XXII/977
    - Ouverture de crédit par M. Godot à M. et Mme Rogie., 3 janvier 1916 - 23 septembre 1924; MC/ET/XXII/977
      Acte à la suite du 23 septembre 1924 (quittance par M. et les enfants Jodot à M. et Mme Rogie).
    - Inventaire après décès de M. Rey., 5 janvier 1916; MC/ET/XXII/977
    - Inventaire après décès de M. Ducardonnoy., 6 janvier 1916; MC/ET/XXII/977
    - Procuration par M. Druet à Mme Druet., 6 janvier 1916; MC/ET/XXII/977
    - Dépôt judiciaire du testament olographe de M. Beaugrand., 13 janvier 1916 - 28 février 1923; MC/ET/XXII/977
      Actes à la suite jusqu'au 28 février 1923.
    - Inventaire après décès de M. Lefèvre., 14 janvier 1916; MC/ET/XXII/977
    - Dépôt judiciaire du testament de la veuve Gorniot., 15 janvier 1916; MC/ET/XXII/977
    - Inventaire après décès de Joseph Alexandre Jousse., 15 janvier 1916; MC/ET/XXII/977
    - Obligation par M. Delcassan à la veuve Jules Montier., 15 janvier 1916 - 22 juillet 1919; MC/ET/XXII/977
      Acte à la suite du 22 juillet 1919 (mainlevée définitive).
    - Contrat de mariage entre M. Léon et Mlle Astruc., 17 janvier 1916; MC/ET/XXII/977
    - Procuration par M. Charvolin à M. Luquet de Saint-Germain., 17 janvier 1916; MC/ET/XXII/977
    - Contrat conditionnel de prêt par le Crédit foncier de France à M. et Mme Lecas., 18 janvier - 28 février 1916; MC/ET/XXII/977
      Acte à la suite du 28 février 1916 (réalisation).
    - Procuration par M. Lefranc à son épouse., 19 janvier 1916; MC/ET/XXII/977
    - Notoriété après décès de M. Beaugrand., 21 janvier 1916; MC/ET/XXII/977
    - Notoriété après décès de Mlle Rigault., 21 janvier - 29 février 1916; MC/ET/XXII/977
      Acte à la suite du 29 février (dépôt de renonciation à succession).
    - Testament de M. Jacquet., 24 janvier 1916; MC/ET/XXII/977
    - Inventaire après décès de M. Renault., 25 janvier 1916; MC/ET/XXII/977
    - Procuration par M. Biay à M. Pépin., 25 janvier 1916; MC/ET/XXII/977
    - Procuration par Michel de Boislisle à M. Frapart., 25 janvier 1916; MC/ET/XXII/977
    - Décharge par M. et Mme Nauton à M. Baudouin., 26 janvier 1916; MC/ET/XXII/977
    - Obligation par M. Maire au profit de M. Tempied., 26 janvier 1916; MC/ET/XXII/977
    - Inventaire après décès de Jean Albert Bégué., 26 janvier 1916; MC/ET/XXII/977
    - Procuration par M. Léon à son épouse., 27 janvier 1916; MC/ET/XXII/977
    - Dépôt judiciaire du testament olographe de M. Klar., 27 janvier - 23 février 1916; MC/ET/XXII/977
      Acte à la suite du 23 février (autre dépôt).
    - Ouverture de crédit par M. Maugras à la "Compagnie d'éclairage et de chauffage de Noyon et extensions (eau, gaz et électricité)"., 28 janvier 1916 - 9 octobre 1917; MC/ET/XXII/977
      Acte à la suite du 9 octobre 1917 (mainlevée)
    - Contrat de mariage entre M. Lauras et Mlle Juglar., 31 janvier 1916; MC/ET/XXII/977
  - Minutes. 1916, février, février 1916; MC/ET/XXII/978
    - Quittance par M. et Mme Sélonier et M. Saint-Blancard à la veuve Desèvre et ses enfants., 1er février 1916; MC/ET/XXII/978
    - Quittance par les consorts Debroucker à M. et Mme Lavigne., 1er février - 24 février 1916; MC/ET/XXII/978
      Acte à la suite du 24 février 1916 (dépôt de décharge par Mme Debroucker à M. Baubouin).
    - Vente par les consorts Sudre à M. Guiot et constitution de séquestre., 3 février 1916 - 3 juin 1920; MC/ET/XXII/978
      Acte à la suite du 3 juin 1920 (quittance définitive).
    - Etat liquidatif de la succession de Mme Viel., 3 février 1916 - 3 janvier 1928; MC/ET/XXII/978
      Actes à la suite jusqu'au 3 janvier 1928.
    - Dépôt judiciaire du testament olographe de Mlle Rigault., 3 février 1916; MC/ET/XXII/978
    - Inventaire après décès de M. Biay., 5 février 1916; MC/ET/XXII/978
    - Notoriété après décès de M. Chagnet et rectificative des prénoms de Mme Chagnet, née Piatier, sa mère., 7 février 1916; MC/ET/XXII/978
    - Réquisition de certificats de propriété par M. Caduff., 7 février 1916; MC/ET/XXII/978
    - Notoriété après décès de M. Eichler., 7 février 1916; MC/ET/XXII/978
    - Inventaire après décès de M. Lefeuvre., 8 février 1916; MC/ET/XXII/978
    - Dépôt de pièces par Mme de Foucauld concernant la succession de M. de Foucauld., 14 février 1916; MC/ET/XXII/978
    - Notoriété après décès de Léontine Rigault., 14 février 1916; MC/ET/XXII/978
    - Procuration par M. Wilhelem à M. Mollie et autres., 14 février 1916; MC/ET/XXII/978
    - Donation par M. Brugel à sa femme., 22 février 1916; MC/ET/XXII/978
    - Vente de fonds par M. Mire à M. Meyrueis et à M. Thomas., 23 février 1916; MC/ET/XXII/978
  - Minutes. 1916, mars, mars 1916; MC/ET/XXII/979
    - Notification de projet de mariage à la veuve Labois., 1er mars 1916; MC/ET/XXII/979
    - Cession de bail par M. Mire à M. Meyrueis et M. Thomas., 1er mars 1916; MC/ET/XXII/979
    - Dépôt de procuration de M. Montrichard., 2 mars 1916; MC/ET/XXII/979
    - Donation par M. Jacob à son épouse., 6 mars 1916; MC/ET/XXII/979
    - Donation par Mme Jacob à son mari., 6 mars 1916; MC/ET/XXII/979
    - Donation par Mme Pohu à son mari., 6 mars 1916; MC/ET/XXII/979
    - Donation par M. Pohu à son épouse., 6 mars 1916; MC/ET/XXII/979
    - Procuration par les consorts Foret à M. Poncet., 6 mars 1916; MC/ET/XXII/979
    - Inventaire après décès d'Émile Louis Legouge., 8 mars 1916; MC/ET/XXII/979
    - Dépôt judiciaire des testaments olographes de Mme Carlier., 8 mars 1916; MC/ET/XXII/979
    - Procuration par les consorts Iven à M. Dhorne., 9 mars 1916; MC/ET/XXII/979
    - Notoriété après décès de la veuve Antoine., 9 mars 1916; MC/ET/XXII/979
    - Inventaire après décès de Mme Tournier., 10 mars 1916; MC/ET/XXII/979
    - Donation par M. Essonnier à son épouse., 11 mars 1916; MC/ET/XXII/979
    - Donation par Mme Essonnier à son mari., 11 mars 1916; MC/ET/XXII/979
    - Procuration par Mme Caillet à M. Dhorne., 13 mars 1916; MC/ET/XXII/979
    - Donation par M. Rigal à son épouse., 13 mars 1916; MC/ET/XXII/979
    - Donation par Mme. Rigal à son mari., 13 mars 1916; MC/ET/XXII/979
    - Délivrance de legs à Mlle Fonteney et décharge concernant la succession Jullian., 13 mars 1916; MC/ET/XXII/979
    - Décharge et mainlevée par M. et Mme Bègue à la succession de M. Roche., 14 mars 1916; MC/ET/XXII/979
    - Inventaire après décès de Jean Félix Querman., 15 mars 1916; MC/ET/XXII/979
    - Procuration par M. Baudouin à M. Mollie ou autres., 15 mars 1916; MC/ET/XXII/979
    - Réquisition de certificats de propriété concernant la succession de Mlle Sangouard., 15 mars 1916; MC/ET/XXII/979
    - Inventaire après décès de Mlle Sangouard., 15 mars 1916; MC/ET/XXII/979
    - Notoriété après decès de Jean Pierre Albert Iven., 17 mars 1916; MC/ET/XXII/979
    - Compte de bénéfice d'inventaire de la succession de Mme Godard., 17 mars 1916; MC/ET/XXII/979
    - Dépôt d'une procuration donnée par M. Scriven et autres ("Scriven brothers et company") à Arthur Norman Rogers., 17 mars 1916; MC/ET/XXII/979
    - Réquisition de certificat de propriété par M. Canfrère., 17 mars 1916; MC/ET/XXII/979
    - Vente par M. et Mme Porchy à M. et Mme Henné., 17 mars 1916 - 26 février 1919; MC/ET/XXII/979
      Acte à la suite du 26 février 1919 (quittance).
    - Inventaire après décès de Mme Canfrère., 17 mars 1916; MC/ET/XXII/979
    - Contrat de mariage entre M. Fontana et la veuve Fehner., 20 mars 1916; MC/ET/XXII/979
    - Donation par Mme Ditsch à son mari., 22 mars 1916; MC/ET/XXII/979
    - Donation par M. Ditsch à son épouse., 22 mars 1916; MC/ET/XXII/979
    - Acceptation de remploi par Mme Moch., 22 mars 1916; MC/ET/XXII/979
    - Notification de projet de mariage à M. et Mme Lieffroy., 22 mars 1916; MC/ET/XXII/979
    - Dépôt judiciaire du testament olographe de M. Salliet., 24 mars 1916; MC/ET/XXII/979
    - Donation par M. Pourtauborde à son épouse., 24 mars 1916; MC/ET/XXII/979
    - Donation par Mme Pourtauborde à son mari., 24 mars 1916; MC/ET/XXII/979
    - Notoriété après décès de M. Raillot., 24 mars 1916; MC/ET/XXII/979
    - Etat liquidatif de la communauté Méret - Houdry et de la succession de M. Néret puis procès-verbal de lecture., 25 mars - 24 novembre 1916; MC/ET/XXII/979
      Acte à la suite du 24 novembre 1916 (dépôt des pièces d'homologation).
    - Dépôt de la procuration de M. Fleury à son épouse., 25 mars 1916; MC/ET/XXII/979
    - Donation par M. Sydenham à son épouse., 27 mars 1916; MC/ET/XXII/979
    - Donation par Mme Sydenham à son mari., 27 mars 1916; MC/ET/XXII/979
    - Inventaire après décès de M. Meyer., 27 mars 1916; MC/ET/XXII/979
    - Notoriété après décès de M. Taupin., 28 mars 1916; MC/ET/XXII/979
    - Dépôt judiciaire du testament olographe de la veuve Oger., 28 mars 1916; MC/ET/XXII/979
    - Dépôt de la procuration de M. Van Huvel à son épouse., 29 mars 1916; MC/ET/XXII/979
    - Procuration par Hippolyte Denégre à son épouse., 29 mars 1916; MC/ET/XXII/979
  - Minutes. 1916, avril, avril 1916; MC/ET/XXII/980
    - Vente par M. et Mme Levet à M. Jodot et règlement de loyers d'avance., 3 avril 1916 - 16 avril 1926; MC/ET/XXII/980
      Actes à la suite jusqu'au 16 avril 1926.
    - Bail par les consorts Tardu - Juliard à M. Riffard., 5 avril 1916; MC/ET/XXII/980
    - Inventaire après décès de Mme Oger., 6 avril 1916; MC/ET/XXII/980
    - Notoriété après décès de Mme Budin., 8 avril 1916; MC/ET/XXII/980
    - Contrat de mariage de M. Durant de Saint-André et de Mme Grandin de l'Eprevier., 13 avril 1916; MC/ET/XXII/980
    - Transport partiel de créance par Mme Ficatier au profit de M. Loitron., 15 avril - 21 juin 1916; MC/ET/XXII/980
      Acte à la suite du 21 juin (transport partiel de créance par Mme Ficatier au profit de M. Loitron).
    - Cahier de charges à la requête de la veuve Picard., 17 avril - 17 mai 1916; MC/ET/XXII/980
      Actes à la suite jusqu'au 17 mai 1916.
    - Inventaire après décès de la veuve Courtier., 17 avril 1916; MC/ET/XXII/980
    - Notoriété après décès de Louis Denis Janio., 18 avril 1916; MC/ET/XXII/980
    - Notoriété après décès de Paul François Janio., 18 avril 1916; MC/ET/XXII/980
    - Testament authentique de la veuve Long., 20 avril 1916 - 10 avril 1917; MC/ET/XXII/980
      Actes à la suite jusqu'au 10 avril 1917.
    - Dépôt judiciaire du testament de la veuve Angot., 25 avril 1916; MC/ET/XXII/980
    - Procuration par M. Hebmann à sa mère., 25 avril 1916; MC/ET/XXII/980
    - Dépôt d'une procuration donné par M. Dixon et autres ("John Dixon sons and Taylor") à Julius Charles Sutro., 25 avril 1916; MC/ET/XXII/980
    - Dépôt judiciaire du testament olographe de Gaston Louis Arnaud-Jeanti., 25 avril - 2 juin 1916; MC/ET/XXII/980
      Acte à la suite du 2 juin (dépôt d'ordonnance d'envoi en possession).
    - Dépôt de la procuration donnée à M. Beck par M. et Mme de La Boulaye., 26 avril 1916; MC/ET/XXII/980
    - Dépôt d'expédition de testament et de grosse d'ordonnance d'envoi en possession concernant la succession de la veuve Budin., 29 avril 1916; MC/ET/XXII/980
  - Minutes. 1916, mai, mai 1916; MC/ET/XXII/981
    - Dépôt judiciaire des testament et codicille de la veuve Hefty., 1er mai 1916; MC/ET/XXII/981
    - Inventaire après décès de M. Moussaud., 2 mai 1916; MC/ET/XXII/981
    - Obligation par M. Tourmente à M. Le Blanc., 3 mai 1916 - 10 février 1917; MC/ET/XXII/981
      Acte à la suite du 10 février 1917 (mainlevée).
    - Dissolution de la société "F. Moussaud et H. Rivier"., 4 mai - 31 juillet 1916; MC/ET/XXII/981
      Acte à la suite du 31 juillet (dépôt de pièces de publication).
    - Contrat de mariage entre M. Guéret et Mme Mourice., 4 mai 1916; MC/ET/XXII/981
    - Autorisation maritale par M. Auboiroux à son épouse., 6 mai 1916; MC/ET/XXII/981
    - Dépôt judiciaire du testament olographe de Charles Stanislas Thomas., 6 mai 1916; MC/ET/XXII/981
    - Procuration par Mme Arnaud-Jeanti à Mlle Denoyelle., 6 mai 1916 - 12 janvier 1917; MC/ET/XXII/981
      Acte à la suite du 12 janvier 1917 (décharge par Mme Arnaud-Jeanti à M. Denoyelle).
    - Cahier de charges pour la vente d'un fonds de commerce dépendant de la succession Pouillet., 11 mai - 3 juillet 1916; MC/ET/XXII/981
      Actes à la suite jusqu'au 3 juillet 1916.
    - Autorisation maritale par M. Lanoy à son épouse., 11 mai 1916; MC/ET/XXII/981
    - Notoriété après décès de Charles Thomas., 12 mai 1916; MC/ET/XXII/981
    - Notoriété après décès de M. Arnaud-Jeanti., 13 mai 1916; MC/ET/XXII/981
    - Liquidation de la succession de M. Jullian., 15 mai - 26 décembre 1916; MC/ET/XXII/981
      Actes à la suite jusqu'au 26 décembre 1916.
    - Dépôt judiciaire du testament olographe de Henri Hefty., 15 mai - 30 juin 1916; MC/ET/XXII/981
      Actes à la suite jusqu'au 30 juin (dépôt de l'ordonnance d'envoi en possession).
    - Vente par les consorts Job à M. Brelinguet., 16 mai 1916; MC/ET/XXII/981
    - Dépôt de la procuration donnée par M. Daub à Mme Novice., 16 mai 1916; MC/ET/XXII/981
    - Déclaration de propriété de sépulture de MM. Gény et Desrues., 20 mai 1916; MC/ET/XXII/981